臺灣高雄地方法院刑事判決　　　　　　 94年度簡上字第331號
上　訴　人　臺灣高雄地方法院檢察署檢察官
被　　　告　乙○○
上列上訴人因被告違反毒品危害防制條例案件，不服本院高雄簡
易庭94年度簡字第1452號中華民國94年4 月14日刑事簡易判決（
聲請簡易判決處刑案號：94年度毒偵字第1379號），提起上訴及
移送併辦（臺灣高雄地方法院檢察署94年度毒偵字第2155號、第
3757號、臺灣臺南地方法院檢察署94年度毒偵字第1446號），本
院管轄之第2 審合議庭認不得以簡易判決處刑，改依通常程序為
第1 審之審判，判決如下：
    主  文
原判決撤銷。
乙○○連續施用第二級毒品，處有期徒刑柒月。扣案之甲基安非
他命壹拾肆包（其中柒包均為驗後毛重壹點肆公克，另貳包合計
驗後毛重參點貳公克，另伍包分別為驗後毛重壹公克、壹點伍公
克、壹點參公克、壹點貳公克、零點陸公克）、吸食器貳組與鏟
子壹支及玻璃球壹只上殘有之微量甲基安非他命，均沒收銷燬之
，扣案吸食器貳組與鏟子壹支及玻璃球壹只均沒收。
    事  實
一、乙○○前因施用毒品案件，經本院以89年度毒聲字第4006號
    裁定送觀察、勒戒後，認有繼續施用毒品之傾向，經本院以
    89年度毒聲字第5276號裁定令入戒治處所施以強制戒治，於
    戒治期間表現良好，經本院以90年度毒聲字第345 號裁定停
    止戒治，所餘戒治期間付保護管束，於民國90年7 月5 日保
    護管束期滿視為強制戒治執行完畢，由臺灣高雄地方法院檢
    察署檢察官於90年7 月13日，以90年度戒毒偵字第808 號不
    起訴處分確定。詎不知悔改，於上開強制戒治執行完畢釋放
    後5 年內，基於施用第2 級毒品之概括犯意，自93年5 、6
    月間起至94年5 月31日止（不含公權力拘束之時間），駕駛
    車號EJ-8126 號自用小貨車，停放在臺南、高雄與屏東縣市
    ○地路旁，以將甲基安非他命置於吸食器上隔火加熱吸食其
    霧化氣體之方式，在車內連續施用第2 級毒品甲基安非他命
    多次，平均約1 日2次 。嗣經警方於94年1 月14日上午11時
    30分許，在高雄縣大寮鄉○○村○○路3 號前盤查查獲，並
    扣得乙○○所有供施用之甲基安非他命1 包（驗後毛重1 公
    克），及殘有微量甲基安非他命之吸食器1 組；復於94年2
    月15日上午8 時30分許，持搜索票至乙○○位於高雄縣大寮
    鄉○○街52巷5 號住處搜索查獲，並扣得乙○○所有供施用
    之甲基安非他命11包（其中7 包均為驗後毛重1.4 公克，另
    4 包分別為驗後毛重1.5 公克、1.3 公克、1.2 公克、0.6
    公克）、殘有微量甲基安非他命之吸食器1 組與鏟子1 支及
    玻璃球壹只，及與本案無關之電子磅秤1 台、空夾鏈袋60個
    ；再於94年4 月28日上午5 時30分許，在高雄縣大樹鄉○○
    村○○街90巷口，發現乙○○搭乘贓車行跡可疑，上前盤查
    查獲；又於94年5 月31日凌晨3 時30分許，在臺南市○區○
    ○路485 巷34號臨檢查獲，並扣得供乙○○所有供施用之甲
    基安非他命2 包（合計驗後毛重3.2 公克）。
二、案經高雄縣政府警察局鳳山分局、高雄縣政府仁武分局先後
    報請臺灣高雄地方法院檢察署檢察官聲請簡易判決處刑暨移
    送併辦，及臺南縣警察局第五分局報請臺灣臺南地方法院檢
    察署檢察官移送併案審理。
    理  由
一、前揭事實，業據被告乙○○於偵查及本院審理時坦承不諱，
    且被告先後於94年1 月14日、94年2 月15日、94年5 月31日
    為警採集尿液送驗結果，均呈甲基安非他命陽性反應，有臺
    灣檢驗科技股份有限公司94年2 月16日編號KＺ000000000000
    號濫用藥物尿液檢驗報告、尿液採集編號對照表、臺灣檢驗
    科技股份有限公司94年3 月4 日編號KＺ000000000000號濫用
    藥物尿液檢驗報告、尿液採集編號對照表、長榮大學94年6
    月23日確認報告、尿液編號年籍對照表各1 份附卷足稽。又
    警方於查獲被告時，先後扣得白色粉末14包、吸食器2 組、
    鏟子1 支與玻璃球1 只，上開白色粉末14包經送驗結果，均
    呈甲基安非他命陽性反應，其中1 包驗前毛重1.1 公克、驗
    後毛重1 公克，另7 包均為驗前毛重1.5 公克、驗後毛重
    1.4 公克，另1 包驗前毛重1.6 公克、驗後毛重1.5 公克，
    另1 包驗前毛重1.4 公克、驗後毛重1.3 公克，另1 包驗前
    毛重1.3 公克、驗後毛重1.2 公克，另1 包驗前毛重0.7 公
    克、驗後毛重0.6 公克，另2 包合計驗前毛重3.3 公克、驗
    後毛重3.2 公克，有高雄醫學大學附設中和紀念醫院94年3
    月22日編號0000-000至535 號、94年4 月12日編號0000-000
    號、94年7 月12日編號0000-000號檢驗報告共13紙存卷可佐
    ，至於吸食器2 組、鏟子1 支與玻璃球1 只經送驗結果，均
    呈甲基安非他命陽性反應，此亦有高雄醫學大學附設中和紀
    念醫院94年3 月29日編號0000-000號、94年7 月12日編號
    0000-000號至0000-000號檢驗報告4 紙在卷足憑，堪信被告
    之自白與事實相符，其確有連續施用甲基安非他命無疑。又
    被告前因施用毒品案件，經本院以89年度毒聲字第4006號裁
    定送觀察、勒戒後，認有繼續施用毒品之傾向，經本院以89
    年度毒聲字第5276號裁定令入戒治處所施以強制戒治，於戒
    治期間表現良好，經本院以90年度毒聲字第345 號裁定停止
    戒治，所餘戒治期間付保護管束，於90年7 月5 日保護管束
    期滿視為強制戒治執行完畢，由臺灣高雄地方法院檢察署檢
    察官於90年7 月13日，以90年度戒毒偵字第808 號不起訴處
    分確定之事實，有臺灣高等法院被告全國前案紀錄表、本院
    被告院內索引卡紀錄表、臺灣高雄地方法院檢察署刑案資料
    查註紀錄表各1 紙附卷供參，被告於強制戒治執行完畢釋放
    後5 年內，再度犯施用甲基安非他命罪，事證明確，其犯行
    應堪認定。
二、按甲基安非他命係毒品危害防制條例第2 條第2 項第2 款所
    稱之第2 級毒品，不得非法持有、施用。次按犯毒品危害防
    制條例第10條施用第1 級、第2 級毒品之罪者，檢察官應先
    聲請法院將被告送勒戒處所觀察、勒戒，經觀察、勒戒後，
    認有繼續施用毒品傾向者，應由檢察官聲請法院裁定令入戒
    治處所施以強制戒治，依此強制戒治執行完畢釋放後，5 年
    內再犯第10 條 之罪，檢察官應依一般刑事訴訟程序予以起
    訴論罪科刑，此觀諸毒品危害防制條例第20條第1 項、第2
    項、第23條第2 項前段規定自明。本件被告前經強制戒治執
    行完畢釋放後，5 年內再犯本案施用毒品犯行，即屬應依法
    論罪科刑之行為，是核被告所為，係犯毒品危害防制條例第
    10條第2 項之施用第2級 毒品罪。被告持有第2 級毒品進而
    施用，持有之低度行為為施用之高度行為所吸收，不另論持
    有毒品之罪。其先後多次施用第2 級毒品甲基安非他命，時
    間緊接，犯罪構成要件相同，顯係基於概括犯意為之，應依
    刑法第56條之規定，論以一罪，並加重其刑。另(一)併案部分
    （臺灣高雄地方法院檢察署94年度毒偵字第2155號、第3757
    號、臺灣臺南地方法院檢察署94年度毒偵字第1446號）雖未
    據起訴，然該部分與檢察官聲請逕以簡易判決處刑部分，具
    有連續犯之裁判上一罪關係；(二)被告於本院審理中自白93年
    5 、6 月間起至94年1 月12日止，連續施用第2 級毒品甲基
    安非他命多次，依刑事訴訟法第267 條之規定，均應為起訴
    效力所及，本院自應併予審究。
三、被告犯罪事證既已明確，原審予以論罪科刑，固非無見。惟
    原審僅就被告自94年1 月13日之施用第2 級毒品甲基安非他
    命犯行論罪科刑，未論及事實欄所載之其餘犯罪事實，尚有
    未洽，自應由本院將原判決撤銷改判。爰審酌被告前因施用
    毒品案件經觀察、勒戒及強制戒治執行完畢釋放後，仍未能
    徹底戒絕毒品，復犯本案施用毒品罪，且平均每1 日施用毒
    品2 次，次數頻繁，顯見其無戒毒悔改之意，惟念其施用毒
    品乃自戕一己之身體健康，尚未對他人造成危害，且犯後已
    坦承犯行，態度良好等一切情狀，量處如主文第2 項所示之
    刑。
四、至扣案甲基安非他命14包（其中7 包均為驗後毛重1.4 公克
    ，另2 包合計驗後毛重3.2 公克，另5 包分別為驗後毛重1
    公克、1.5 公克、1.3 公克、1.2 公克、0.6 公克）、吸食
    器2 組與鏟子1 支及玻璃球1 只上殘有可析離之微量甲基安
    非他命均屬第2 級毒品，應依毒品危害防制條例第18條第1
    項前段規定宣告沒收銷燬之；上開吸食器2 組、鏟子1 支與
    玻璃球1 只均係被告所有供施用甲基安非他命所用之物，爰
    均依刑法第38條第1 項第2款 之規定宣告沒收。至警方於94
    年2 月15日查獲被告時，另扣得電子磅秤1 台與空夾鏈袋60
    個等物，上開物品被告否認係供施用甲基安非他命所用，經
    核與本案被告施用第2 級毒品犯行無直接關聯性，本院爰不
    予宣告沒收，附此敘明。
五、按檢察官聲請以簡易判決處刑之案件，經法院認為有第451
    條之1 第4 項但書之情形者，應適用通常訴訟程序審判之，
    刑事訴訟法第452 條定有明文；且對於簡易判決之上訴，準
    用刑事訴訟法第3 編第1 章及第2 章之規定。管轄第2 審之
    地方法院合議庭受理簡易判決上訴案件，應依通常程序審理
    。其認案件有刑事訴訟法第452 條之情形者，應撤銷原判決
    ，逕依通常程序為第1 審判決，法院辦理刑事訴訟簡易程序
    案件應行注意事項第14項亦有規定；查本案本院於審判中發
    現被告尚有其他具裁判上一罪即併案部分之犯罪事實，不宜
    量處6 月以下之有期徒刑，足認檢察官之聲請簡易判決處刑
    為不適當，而有刑事訴訟法第451 條之1 第4 項但書第2 款
    之情形，依前揭法律規定，應由本院合議庭逕依通常程序審
    理後，而為第1 審之判決，檢察官或被告如不服本判決，仍
    得於法定上訴期間內，向管轄之第2 審法院提起上訴，附此
    敘明。
據上論斷，應依刑事訴訟法第455 條之1 第1 項、第3 項、第
452 條、第451 條之1 第4 項但書第2 款、第369 條第1 項前段
、第364 條、第299 條第1 項前段，毒品危害防制條例第10條第
2 項、第18條第1項 前段，刑法第11條、第56條、第38條第1 項
第2 款，判決如主文。
本案經檢察官甲○○到庭執行職務。
中　　華　　民　　國　　94　　年　　7 　　月　　29　　日
              鳳山刑事第3庭   審判長法  官  張桂美
                                    法  官  唐中興
                                    法  官  莊珮君
以上正本證明與原本無異。
得上訴。
                                    書記官  呂怜勳
中　　華　　民　　國　　94　　年　　7 　　月　　29　　日
附錄：
毒品危害防制條例第10條第2項
施用第二級毒品者，處3年以下有期徒刑。
